臺灣高等法院刑事判決　　　　　　　 100年度上訴字第2632號
上　訴　人
即　被　告　廖志維
選任辯護人　葉志飛律師
上列上訴人因毒品危害防制條例案件，不服臺灣板橋地方法院10
0 年度訴字第386 號，中華民國100 年7 月26日第一審判決（起
訴案號：臺灣板橋地方法院檢察署100 年度偵字第2273號），提
起上訴，本院判決如下：
    主  文
上訴駁回。
    事  實
一、廖志維明知甲基安非他命、愷他命（Ketamine，俗稱K 他命
    ）為毒品危害防制條例所列之第二級、第三級毒品，依法不
    得販賣，竟仍於基於販賣第二級毒品安非他命、第三級毒品
    K 他命以營利之犯意，以其持用之門號0000000000行動電話
    做為與購毒者之聯絡工具，為下列行為：(一)於民國99年5 月
    間某日，在臺北縣土城市（現改制為新北市土城區，下同）
    附近之好樂迪KTV ，以新臺幣（下同）500 元之價格，販賣
    約0.2 至0.25公克之甲基安非他命予林揚逸；(二)於99年8 月
    間某日，在臺北縣土城市○○路附近之85度C 咖啡店，以1,
    200 元之價格，販賣約1 公克多之K 他命予林揚逸；(三)於99
    年11月間某日，在臺北縣土城市○○路附近之85度C 咖啡店
    ，以500 元之價格，販賣1 公克K 他命予林揚逸；(四)於99年
    12月間某日，在新北市○○區○○路79號4 樓林揚逸住處附
    近，以500 元之價格，販賣約0.2 至0.25公克之甲基安非他
    命予林揚逸。經警持原審法院核發之通訊監察書對上開門號
    實施通訊監察，嗣於100 年1 月5 日12時10分許，再經員警
    持原審法院核發之搜索票，至廖志維位在新北市○○區○○
    路2 段14巷7 號住處執行搜索，並扣得廖志維所有持供販賣
    上揭毒品用之門號0000000000號行動電話1 支（含SIM 卡1
    枚），如查悉上情。
二、案經新北市政府警察局瑞芳分局報請臺灣板橋地方法院檢察
    署檢察官偵查起訴。
    理  由
壹、證據能力部分：
一、按被告以外之人於審判外之言詞或書面陳述，除法律有規定
    者外，不得作為證據，刑事訴訟法第159 條第1 項定有明文
    。查證人林揚逸於警詢中之陳述（見臺灣板橋地方法院檢察
    署100 年度偵字第2273號偵查卷第24頁至第27頁），屬被告
    以外之人於審判外之陳述，被告及其辯護人於本院審理中已
    否認其在警詢中陳述之證據能力（見本院卷第51頁），且證
    人林揚逸於警詢中之陳述亦不具刑事訴訟法第159 條之2 、
    第159 條之3 規定之要件，則參諸刑事訴訟法第159 條第1
    項、第159 條之2 、第159 條之3 規定，證人林揚逸於警詢
    中之陳述，自無證據能力。
二、次按被告以外之人於偵查中向檢察官所為之陳述，除顯有不
    可信之情況者外，得為證據，刑事訴訟法第159 條之1 第2
    項定有明文。而上開所謂「顯有不可信性」、「特別可信性
    」之情況，係指由陳述者之外部客觀情況觀察其是否出於真
    意陳述、有無違法取其證述等情事，並非對其陳述內容之證
    明力如何加以論斷，二者之層次有別，不容混淆。查證人林
    揚逸於檢察官偵查中所為之證詞（見同上偵查卷第66頁、第
    67頁），雖為被告以外之人於審判外以言詞或書面所為之陳
    述，屬於傳聞證據，且程序上均未經被告及其辯護人交互詰
    問，採證程序尚未完備（最高法院95年度臺上字第6157號、
    96年度臺上字第1870號、第2234號判決意旨參照），惟上開
    證詞均係證人林揚逸於檢察官偵查中具結後陳述其親身見聞
    所得，且係檢察官依法訊問，復無其他事證足資認定其於檢
    察官訊問時有受違法取供情事，並無何特別不可信之情況，
    而證人林揚逸事後並於原審審理時再次到庭作證，接受被告
    及其辯護人之交互詰問（見原審100 年度訴字第386 號刑事
    卷【下簡稱原審卷】第3 頁反面、第90頁反面至第95頁），
    足認前開程序瑕疵已獲補正，是上開證人筆錄依刑事訴訟法
    第159 條之1 第2 項規定，即有證據能力。是被告及其辯護
    人主張證人林揚逸於檢察官偵查中之證述無證據能力云云（
    見本院卷第51頁），自不足採信。
三、末按被告以外之人（包括證人、鑑定人、告訴人、被害人及
    共同被告等）於審判外之陳述雖不符刑事訴訟法第159 條之
    1 至之4 等四條之規定，然經當事人於審判程序同意作為證
    據，法院審酌該言詞陳述或書面陳述作成時之情況，認為適
    當者，亦得為證據；當事人、代理人或辯護人於法院調查證
    據時，知有刑事訴訟法第159 條第1 項不得為證據之情形，
    而未於言詞辯論終結前聲明異議者，視為有前項之同意，同
    法第159 條之5 定有明文。立法意旨在於傳聞證據未經當事
    人之反對詰問予以核實，原則上先予排除。惟若當事人已放
    棄反對詰問權，於審判程序中表明同意該等傳聞證據可作為
    證據；或於言詞辯論終結前未聲明異議，基於尊重當事人對
    傳聞證據之處分權，及證據資料愈豐富，愈有助於真實發見
    之理念，且強化言詞辯論主義，使訴訟程序得以順暢進行，
    上開傳聞證據亦均具有證據能力。查本件除如上所述外，以
    下所引用之被告以外之人於審判外之供述證據，因檢察官、
    被告及其辯護人已於本院準備程序、審判程序時均表示沒意
    見（見本院卷第51頁、第65頁至第67頁，且迄至言詞辯論終
    結前均未聲明異議，而本院審酌上開供述證據資料製作時之
    情況，無不當取供及證明力明顯過低之瑕疵，認以之作為證
    據應屬適當，揆諸前開規定，本院亦認為均應有證據能力。
四、另本院以下援引之其餘非供述證據資料（見本院卷第67頁至
    第73頁），檢察官、被告及其辯護人於本院準備程序、審判
    程序時對其證據能力均不爭執（見本院卷第51頁、第67頁至
    第73頁），且其中關於刑事訴訟法第164 條第2 項規定，證
    物如為文書部分，係屬證物範圍。該等可為證據之文書，已
    經依法踐行調查證據之程序，即提示或告以要旨，自具有證
    據能力，併此敘明。
貳、實體部分：
一、查安非他命與甲基安非他命均屬第二級之安非他命類毒品，
    二者雖多為硫酸鹽或鹽酸鹽，可溶於水，為白色、略帶苦味
    之結晶，但使用劑量及致死劑量，仍屬有別，且目前國內發
    現者都為甲基安非他命之鹽酸鹽（參見司法院編印之「法官
    辦理刑事案件參考手冊(一)」第282 、292 、293 頁），因本
    件扣得之毒品經鑑驗結果確為甲基安非他命，是本件被告及
    證人林揚逸所稱安非他命實均係甲基安非他命，合先敘明。
二、訊據上訴人即被告廖志雄對於伊與林揚逸認識，且與林揚逸
    以其持用之門號0000000000行動電話聯絡之事實固坦承不諱
    ，惟矢口否認有何販賣第二、三級毒品之犯行，初於偵查中
    稱：伊僅是幫林揚逸問別人有沒有毒品云云（見同上偵查卷
    第68頁）；於原審訊問時則稱：伊有幫林揚逸等人拿過毒品
    ，伊從中未拿到好處云云（見原審100 年度聲羈字第16號刑
    事卷第3 頁反面），嗣後於原審又翻異前供詞，改稱：伊只
    有於99年5 月間，在林揚逸住家附近樓下，轉讓安非他命約
    0.2 公克到0.25公克之間，給林楊逸，另在99年11月14日在
    新北市○○市○○路附近之85度C 咖啡店轉讓K 他命500 塊
    錢，是1 公克K 他命，伊只有轉讓毒品而已，根本沒有賺差
    價云云（見原審卷第9 頁反面），並辯稱：伊未曾販賣或交
    付任何毒品予林揚逸，可能是伊有陪同林揚逸去買毒品，或
    林揚逸向伊朋友購買毒品，而伊剛好在伊朋友家云云（見原
    審卷第28頁反面至第29頁反面、第95頁反面、第99頁正面）
    ，於本院審理中則辯稱：未曾販賣或交付任何毒品予林揚逸
    ，伊僅曾幫林揚逸詢問過毒品云云。惟查：
（一）被告確於事實欄一編號(一)、(四)所示時間、地點販賣第二級
      毒品甲基安非他命予證人林揚逸，於事實欄一編號(二)、(三)
      所示時間、地點販賣第三級毒品K 他命予證人林揚逸等事
      實，業據證人林揚逸迭於檢察官偵查中及原審審理時證述
      屬實（見同上偵查卷第66頁、第67頁，原審卷第90頁反面
      至第95頁），此徵諸其在偵查中證述：「（問：是否曾向
      廖【即被告廖志雄】購買幾次安非他命或K 他命？）是。
      」、「（問：總共向廖購買幾次毒品？時間地點為何？）
      大約4 到5 次，時間地點都如警詢所述。」「（問：與廖
      有無恩怨？）沒有。」、「（問：廖有無無償請你施用毒
      品？）無。」、「（問：如何與廖聯絡？）用電話，我用
      0000000000這支手機打他0000000000這支手機。」、「（
      問：警詢筆錄是否實在？）是。」等語（見同上偵查卷第
      67頁），及在原審審理中證述：「（問：你在民國100 年
      1 月5 日警詢筆錄及同日偵查檢察官面前偵訊筆錄時，你
      所述是否都實在？）是。」、「、（問：請提示100 偵22
      73卷P.24、67上開二份筆錄【審判長提示】，裡面是否按
      照你的意思記載？所述是否屬實？）是。」、「（問：請
      提示林揚逸部分之勘驗光碟筆錄【審判長提示】，P.3 ，
      這是99年11月14日你要跟林揚逸購買毒品，裡面提到【十
      件褲子】，所謂【十件褲子】是什麼意思？）K 他命。」
      、「（問：你在警詢跟偵查中所說的都是實話嗎？）是。
      」、你有無要誣陷被告使他入罪的可能？）沒有。」、「
      （問：0000000000是你使用的手機嗎？）是。」、「（問
      ：你跟被告聯絡的電話都是0000000000這支嗎？）是。」
      、「我當初有跟警察說我印象中應該是那段日子曾經跟被
      告在85度C 買過500 元K 他命，但是具體時間我不記得。
      」、「當初警察問的時候，日期我不確定，只知道是大概
      那段時間有在好樂迪向被告購買500 元安非他命，但是確
      定時間我不記得。」、「我只知道是大概那段時間，但詳
      細的日子我沒有明確記住，但是確實有85度C 向被告購買
      12 00 元的K 他命。」、「（問：你之前作證說99年5 月
      起到12月間，你實際上跟被告購買過四次毒品，但是明確
      時間你記不起來？）是。」、「（問：：你可以確定上開
      四次的買毒品是在99年5 月起到12月間嗎？）是。」、「
      （問：你跟他買毒品的時候，你確定是使用0000000000門
      號電話？）對。」、「（問：：你有沒有其他手機？）沒
      有。」、「（問：據被告在先前準備程序稱500 元的安非
      他命是交付0.20至0.25公克的安非他命給你，是否如此？
      ）對。」、「（問：你買1200公克的K 他命，大概是幾公
      克？）大約是1 公克多。」、「（問：所以你在警察局說
      11月14日在85度C 咖啡店以500 元跟被告購買K 他命，是
      不是指11月間，具體日期你不確定？）對，但是大概是11
      月間。」、「（問：剛剛提示的99年11月14日光碟二片通
      話內容，確實是你跟被告廖志維的對話內容？）是。」、
      「（問：這個講的內容其實也是在講購買K 他命的事情？
      ）對。」、「（問：根據勘驗筆錄的內容，被告說【你現
      在問看看那邊有沒有人要，我拿到一批速強的但是量不多
      …你看那邊有沒有人要500 、500 ，東西速強的】，這是
      他跟你在推銷K 他命嗎？是不是在問你那邊有沒有人要購
      買K 他命？【提示第一片光碟，告以要旨】）嗯。」、「
      （問：提示勘驗筆錄第二片光碟【告以要旨】，你說【是
      啊，那個誰，那個他那邊要十件褲子，看你現在這裡有嗎
      】被告說【你說，再說一次】，你又說【有人要十件褲子
      】，被告說【他要拿多少？】、你就說【十件】，被告就
      說【你等一下打給我】，這個內容也是在講要買K 他命的
      事情？）對。」、「（問：第二片光碟11月14日中午12點
      15分59秒到同時16分43秒【告以要旨】，又提到，被告說
      【褲子沒有了，誰要的】，你說【就他們那這邊的】，被
      告問【誰】，你說【我朋友那邊的】，被告說【可以拿別
      種嗎】，你又說【他身上沒錢】，被告說【500 啦】，被
      告又說【沒錢還要吸K 仔】，這些也是在說K 他命的細節
      嗎？）對。」、要十件褲子，看你攪攪再說一次】，你又
      說【有人要十件褲子】，被告說【他要拿多少？】、你就
      說【十件】，被告就說【你等一下打給我】，這個內容也
      是在講要買K 他命的事情？）對。」、「（問：你剛所指
      述的購買毒品，究竟是被告賣給你，還是被告陪同你去向
      他人購買？）我是向被告購買。」等語自明（見原審卷第
      91頁正面至第95頁反面）。此外，並有如附表二所示被告
      持用門號0000000000號行動電話與證人林揚逸持用門號00
      00000000號行動電話之通訊監察譯文1 份附卷可稽，及被
      告持供販賣上揭毒品用之門號0000000000號行動電話1 支
      （含SIM 卡1 枚）扣案可資佐證。另參以證人林揚逸於10
      0 年1 月5 日為警查獲時所採尿液經送檢驗結果，係呈第
      二級毒品甲基安非他命陽性反應，並經原審法院裁定觀察
      、勒戒等情，亦有原審法院10 0年度毒聲字第181 號刑事
      裁定1 份正本附卷足憑（見同上偵查卷第62頁），而證人
      林揚逸於偵查中及原審審理中亦自承其有第施用二級毒品
      甲基安非他命及第三級毒品K 他命等情（見同上偵查卷第
      26頁、第66頁、第67頁，原審卷第90頁反面、第91頁正面
      ），堪認證人林揚逸確有施用第二級毒品甲基安非他命及
      第三級毒品K 他命無訛。另參諸被告之施用及持有毒品情
      形，被告於警詢時供稱曾購買毒品愷他命及安非他命，伊
      於1 個半月前（即100 年1 月5 日經警查獲前1 個半月）
      開始施用第三級毒品K 他命，第二級毒品已經很久時間沒
      有施用等語（見同上偵查卷第10頁及原審100 年度聲羈字
      第16號刑事卷第3 頁反面），足徵被告確有沾染毒品之惡
      習及其與毒品接觸之程度非輕。
（二）次按目前社會上非法販賣甲基安非他命、愷他命犯罪之型
      態不一，有所謂「大盤」、「中盤」或「小盤」販賣者，
      亦有吸食者彼此之間偶而互供有無之零星交易者，在屬前
      者之情形（即大中小盤），經深入查證，如機會掌握得宜
      ，或許可查獲與非法販賣安非他命有關之販賣工具（諸如
      電子秤、帳冊、分裝袋等物）或多數知情或購買者等證人
      之證詞，以作為法院判決認定之依據，然在後者之情形（
      即吸食者之間偶發性零星交易），因該種零星交易犯罪行
      為，在性質上本無須使用任何販賣工具，亦無須記載帳冊
      ，且其交易時間短暫（僅須數秒之時間），交易方法簡單
      隱密（在不易為人注意之場所一手交錢，一手交貨），交
      易對象單純（買方僅一人），交易時未必有他人在場知悉
      其事，亦無所謂犯罪之被害人，在被告堅不承認其犯行之
      情況下，茍非警方事先獲知情報而埋伏於交易現場當場查
      獲，否則往往僅能在事後依據購買者之供出來源作為認定
      事實之主要依據，法院縱再作深入之調查，基於該種犯罪
      之性質所侷限，亦無從查得其他直接明顯之關連性物證以
      為補強佐證，其有效之調查途徑在客觀上顯然已告窮盡。
      本件被告涉嫌非法販賣甲基安非他命及愷他命予證人林揚
      逸之犯罪型態即屬此類情形之標準型態，惟法院固不應僅
      憑購買者片面之指證，不查明是否與事實相符即遽行據以
      認定被告之非法販賣甲基安非他命及K他命犯行，亦不應
      不調查其他相關事證，即片面依購買者之指證而認定被告
      犯罪，然於此不得不予特別指明者，即甲基安非他命及愷
      他命購買者所為不利於被告之指證在證據法則上亦屬「人
      證」之一種，與「被告之自白」經法律特別規定不得作為
      認定事實唯一證據之情形顯然不同，茍購買者之指證並無
      「重大」矛盾瑕疵，亦未違背經驗法則與論理法則，且核
      與案件之其他相關事實（如有吸用毒品之背景、彼此無重
      大仇隙，指證態度明確肯定、指證係基於自由意識、彼此
      常有互供有無之現象等）相符者，自應認其所為不利於被
      告之指證已有前述各項相關事實情況證據以資佐證，而強
      化其證言之憑信性，此時，法院即應依其職權本於法律規
      定之採證法則判斷其證言之憑信性以認定事實，不應執著
      於未能查得其他「直接物證」或其他所謂之直接「補強證
      據」，即對購買者所為對被告不利之明確指證，全然棄置
      不採，而遽為被告無罪之諭知，惟依前述說明，本件犯罪
      樣態既無任何物證及證人指證以外之其他直接證據以資參
      證，因此，所謂之補強證據應從廣義解釋，認前述與判斷
      證人證言是否可信之各項相關事實情況均包括之，從而，
      法院為判斷購買者即證人所為之購買來源證述是否真實可
      信，仍應進一步詳查與本案相關之各項情況及事實，亦即
      購買者即證人與被告之關係、彼此交往之背景、有無重大
      恩怨糾葛，確認證人無懷怨誣陷被告之可能後，再觀察被
      告是否有沾染毒品之惡習及其與毒品接觸之程度，以及證
      人所述其向被告購買毒品之時間、地點、價額、次數及數
      量是否明確，前後是否相符，有無重大矛盾或瑕疵（如輕
      微出入尚無大礙，惟應敘明原委），其所為不利於被告指
      證之語意是否堅決，態度是否肯定，其指證購買甲基安非
      他命情節是否合於經驗法則（即常情）及論理法則（即常
      理），被告否認之態度以及所為各項辯解及其聲請調查之
      證據是否可推翻證人對其不利之指證而採為其有利之認定
      依據等各項相關情況（以上各項與案件相關之情況均應認
      屬間接情況證據，應可解釋為廣義之補強證據），以作為
      認定被告是否犯罪之依據。
（三）被告辯護人固為被告辯護稱：證人林揚逸所證述內容前後
      不一，已有瑕疵，足證其所述內容不實在云云。然按證人
      之陳述有部分前後不符，或相互間有所歧異時，究竟何者
      為可採，法院仍得本其合理之心證予以斟酌，非謂一有不
      符或矛盾，即應認其全部均為不可採信，茍其對基本事實
      之陳述，與真實性無礙時，則仍非不得予以採信（參照最
      高法院72年台上字第3976號判例意旨）。查證人林揚逸自
      100 年1 月5 日至同年6 月28日間，歷經半個月以來訊問
      ，對於購毒時間、地點與價格難免忘記或所述不一，且常
      人對於過往事物之記憶，隨時日之間隔而漸趨模糊或失真
      ，自難期其如錄影重播般地將過往事物之原貌完全呈現。
      參諸證人林揚逸於原審審理中證述：「（問：你在民國10
      0 年1 月5 日警詢筆錄及同日偵查檢察官面前偵訊筆錄時
      ，你所述是否都實在？）是。」乙節（見原審卷第90頁反
      面、第91頁正面），亦即證人林揚逸於本院審理中證述其
      在警詢中證述其向包括被告等數人多次購買毒品，且早從
      97年1 月及98年5 月間即分別開始施用愷他命及甲基安非
      他命，此等情均屬實（見原審第90頁反面、第91頁正面，
      同上偵查卷第26頁反面），是證人林揚逸長期吸毒，不惟
      向不同對象購入毒品次數頻繁，記憶難免混淆，自難苛其
      每次供述購買毒品之數量、時間等細節能完全一致，惟綜
      合其上揭證述內容，證人林揚逸對於其購買毒品之來源確
      係被告乙節，迭於偵查及原審審理中證述明確，是其證述
      內容，應非無稽，雖證人林揚逸之證述內容前後稍有未盡
      相符之處，則應係記憶欠明確等因素所致，尚難僅以證人
      林揚逸因曾多次購買毒品，致就每次購買毒品之詳細時間
      、數量稍有記憶不清而證述不一之情，即無視上揭歷歷事
      證，即逕認其所為之證述即係出於虛偽。況依一般經驗法
      則，證人就同一事實反覆接受不同司法人員之訊問，在各
      次訊問時，是否均能作精確之陳述，與其個人所具備記憶
      及描述事物之能力有關，甚至與訊問者之訊問方式、態度
      及證人應訊當時之情緒亦有關聯，證人或對部分直實記憶
      欠明確，以致前後未盡相符，然其基本事實之陳述，若果
      與真實性無礙時，則仍非不得予以採信（最高法院74年台
      上字第1599號判例、92年度台上字第5022號、第5566號判
      決意旨參照），查證人林揚逸於原審審理時證稱：當時警
      員問伊大概購買的時間，伊有跟他說不確定，後來伊就想
      說講一個確切的日期，但是伊其實只知道是在幾月間，具
      體的時間伊不記得等語（見原審卷第94頁反面），是證人
      林揚逸就向被告購買毒品之時間陳述不一，可能與當時記
      憶能力及訊問者之訊問方式不同有關，然依證人林揚逸於
      偵查中及原審審理時經具結後之證述內容相互勾稽，就正
      確之毒品交易時間縱稍有未符，但對於其購得毒品之來源
      確係被告，則指證歷歷甚明，且證人林揚逸確有施用甲基
      安非他命及K 他命情形，再對照卷附被告與證人林揚逸、
      龔琨富、林繼信、黃品心等人如附表二所示通聯譯文觀之
      （此部分並經原審勘驗無訛，有勘驗筆錄可憑），益徵被
      告確有多次與多人商談毒品交易細節，甚者有推銷兜售毒
      品之對話情節，而證人林揚逸與被告並無何重大怨隙，應
      無甘冒偽證之責而設詞構陷之理，堪認證人林揚逸證稱其
      確有於上揭時、地向被告購買毒品甲基安非他命及K 他命
      無訛。
（四）至被告於本院審理中雖辯稱：未曾販賣或交付任何毒品予
      林揚逸，伊僅曾幫林揚逸詢問過毒品云云。惟查，證人林
      揚逸確於上揭時、地向被告購買毒品甲基安非他命及K 他
      命等情，已如前述，另參諸證人林揚逸於原審審理中證述
      ：「（問：你剛所指述的購買毒品，究竟是被告賣給你，
      還是被告陪同你去向他人購買？）我是向被告購買。」等
      語（見原審卷第95頁反面），益證本件證人林揚逸確係向
      被告購買毒品無訛，而非被告所辯係幫林揚逸詢問過毒品
      云云，是被告上揭辯解，自不足採信。
（五）末按甲基安非他命及K 他命等毒品，本無一定之公定價格
      ，是其各次買賣之價格，當亦各有差異，或隨供需雙方之
      資力、關係之深淺、需求之數量、貨源之充裕與否、販賣
      者對於資金之需求程度，以及政府查緝之態度，進而為各
      種不同之風險評估，而為機動性之調整，是其價格標準，
      自非一成不變，且販賣者從各種「價差」或「量差」或「
      純度」謀取利潤方式，亦有差異，然其所圖利益之非法販
      賣行為目的，則屬相同，並無二致。因之，販賣利得，除
      經被告坦承，或其價量至臻明確外，確實難以究其原委。
      然按一般民眾普遍認知之毒品非法交易，向為政府查禁森
      嚴且重罰不寬貸，衡諸常情，倘非有利可圖，絕無平白甘
      冒被重罰風險之理，從而，舉凡有償交易，除足反證其確
      另基於某種非圖利本意之關係外，通常尚難因無法查悉其
      買進、賣出之差價，而諉無營利之意思，或阻卻販賣犯行
      之追訴。查被告為智識正常之成年人，對於甲基安非他命
      及愷他命價格昂貴，取得不易，毒品交易為政府檢警機關
      嚴予取締之犯罪，法律並就此懸有重典處罰，當知之甚稔
      ，而被告與證人林揚逸僅屬一般交往，倘無從中賺取差價
      或投機貪圖小利，豈有甘冒重典依購入價格多次轉售或代
      購之理？是被告主觀上具有營利之意圖，亦臻明確。
（六）至被告及其辯護人於本院審理中雖聲請向新北市政府警察
      局瑞芳分局調閱證人林揚逸遭員警查獲時扣得帳冊1 本，
      待證事實為證明被告並未販賣毒品予證人林揚逸。惟查，
      如上所述，被告確於事實欄一編號(一)、(四)所示時間、地點
      販賣第二級毒品甲基安非他命予證人林揚逸，於事實欄一
      編號(二)、(三)所示時間、地點販賣第三級毒品K 他命予證人
      林揚逸等事實，已據證人林揚逸迭於檢察官偵查中及原審
      審理時證述明確（見同上偵查卷第66頁、第67頁，原審卷
      第90頁反面至第95頁），並有如附表二所示被告持用門號
      0000000000號行動電話與證人林揚逸持用門號0000000000
      號行動電話之通訊監察譯文1 份附卷可稽，及被告持供販
      賣上揭毒品用之門號0000000000號行動電話1 支（含SIM
      卡1 枚）扣案可資佐證，是被告販賣上揭第二級毒品甲基
      安非他命及第三級毒品K 他命予林揚逸之事實，已堪認定
      。是本件縱認向新北市政府警察局瑞芳分局調閱證人林揚
      逸遭員警查獲時扣得帳冊1 本後，發現該帳冊內並未記載
      向被告購買毒品，亦難據此即認定證人林揚逸並未向被告
      購買毒品，蓋買毒者或賣毒者，並不必然會將交易對象、
      時間、價格、數量詳細記載在帳冊，被告是否販賣毒品予
      證人林揚逸，核與證人林揚逸帳冊上是否記載無涉，是本
      件縱認調閱證人林揚逸遭員警查獲時扣得帳冊1 本結果，
      該帳冊內並未記載證人林揚逸向被告購買毒品等語，亦無
      從為被告有利之認定，是本件核無調閱上開資料之必要，
      被告及其辯護人上揭聲請，應予駁回。
（七）綜上所述，被告上開辯解，均不足採信。從而，本件事證
      明確，被告販賣第二、三級毒品犯行，應堪認定，應予依
      法論科。
三、按甲基安非他命、愷他命分係係毒品危害防制條例第2 條第
    2 項第2 、3 款所列之第二、三級毒品。核被告廖志維所為
    ，係犯毒品危害防制條例第4 條第2 項之販賣第二級毒品罪
    及同條第3 項之販賣第三級毒品罪（詳如附表一所示）。被
    告廖志維販賣前後分別非法持有第二、三級毒品之低度行為
    ，為各次販賣第二、三級毒品之高度行為所吸收，均不另論
    罪；又被告廖志維所為如事實欄之各次販賣第二、三級毒品
    犯行，犯意各別，應予分論併罰。又販賣第二、三級毒品之
    法定刑為「無期徒刑或7 年以上有期徒刑，得併科新臺幣7
    百萬元以下罰金」，「5 年以上有期徒刑，得併科新臺幣5
    百萬元以下罰金」，然同為販賣毒品之人，其原因動機不一
    ，犯罪情節未必盡同，或有大盤毒梟者，亦有中、小盤之分
    ，甚或僅止於吸毒者友儕間為求互通有無之有償轉讓者亦有
    之，其販賣行為所造成危害社會之程度自屬有異，法律科處
    此類犯罪，所設之法定最低本刑卻同為「無期徒刑」、「五
    年以上有期徒刑」，不可謂不重，於此情形，倘依其情狀處
    以有期徒刑，即足以懲儆，並可達防衛社會之目的者，自非
    不可依客觀之犯行與主觀之惡性二者加以考量其情狀，是否
    有可憫恕之處刑，以符合罪刑相當原則，據此，本件被告並
    無販賣毒品前科，另審酌被告如事實欄一編號(一)至(四)所示各
    次販賣第二、三級毒品之數量尚微，所得非巨（分別為500
    元、1200元、500 元、500 元），與大量出售Ｋ他命、甲基
    安非他命，以賺取巨額價差者，尚屬有別，其以情節論，惡
    性容非重大不赦，並其初次犯此重罪，若科處最輕本刑無期
    徒刑或五年以上有期徒刑之重典，顯失之過苛，難謂符合罪
    刑相當性及比例原則，且被告為賺取數百元之代價涉犯重典
    ，亦應與其他大量販賣毒品之首惡行為有所區隔，是對照其
    犯罪名之法定，尚嫌過重，實屬情輕法重，在客觀上足以引
    起一般之同情，容有堪資憫恕之處，爰就被告前揭所為販賣
    第二、三級毒品罪部分，均依刑法第59條規定酌減其刑。
四、原審審理結果，認被告犯行明確，適用毒品危害防制條例第
    4 條第2 項、第3 項、第19條第1 項，刑法第11條前段、第
    59條、第51條第5 款之規定，並審酌販賣行為乃煙毒禍害之
    源，其源不斷，則流毒所及，非僅多數人之生命、身體受其
    侵害，且社會、國家之法益亦不能免，當非個人一己之生命
    、身體法益所可比擬，以及被告販賣之次數、數量尚屬非鉅
    ，販賣毒品之種類、利得暨其素行，智識程度（高中）、犯
    罪之動機、目的、手段、販賣毒品，影響國民身心健康及社
    會治安，犯罪所生危害，及犯行態度等一切情狀，分別量處
    如原審判決主文所示之刑，並定其應執行有期徒刑9 年，以
    示懲儆。並敘明按毒品危害防制條例第19條第1 項：「犯同
    條例第4 條至第9 條、第12條、第13條或第14條第1 項第2
    項之罪者，其供犯罪所用或因犯罪所得之財物均沒收之，如
    全部或一部不能沒收時，追徵其價額或以其財產抵償之」，
    係採義務沒收主義，故販賣毒品所得之金錢，如能認定確係
    販賣毒品所得之款項，均應宣告沒收，不以當場搜獲扣押者
    為限（最高法院93年臺上字第2670號判決意旨參照）。是販
    賣毒品所得之金錢，無論已否扣案，如仍屬存在，即應依法
    沒收。經查，被告以如事實欄一所示之價格販賣甲基安非他
    命及愷他命予林揚逸之販賣所得合計2,700 元，雖均未扣案
    ，然無證據證明客觀上已不存在，仍應依毒品危害防制條例
    第19條第1 項之規定，分別宣告沒收，惟如全部或一部不能
    沒收時，依同條項之規定，應以其財產抵償之。另扣案之門
    號0000000000號1 支（含SIM 卡1 枚）之行動電話，為被告
    廖志維所有，業據被告供明在卷，此為供其為附表一所示聯
    絡販賣毒品使用之物，爰依毒品危害防制條例第19條第1 項
    之規定，宣告沒收之。核其認事用法，均無違誤，量刑亦屬
    妥適。被告提起上訴，仍執前詞否認犯行，指摘原判決不當
    。惟查：本件如上所述，被告確於事實欄一編號(一)、(四)所示
    時間、地點販賣第二級毒品甲基安非他命予證人林揚逸，於
    事實欄一編號(二)、(三)所示時間、地點販賣第三級毒品K 他命
    予證人林揚逸等事實，已據證人林揚逸迭於檢察官偵查中及
    原審審理時證述明確（見同上偵查卷第66頁、第67頁，原審
    卷第90頁反面至第95頁），並有如附表二所示被告持用門號
    0000000000號行動電話與證人林揚逸持用門號0000000000號
    行動電話之通訊監察譯文1 份附卷可稽，及被告持供販賣上
    揭毒品用之門號0000000000號行動電話1 支（含SIM 卡1 枚
    ）扣案可資佐證，被告販賣上揭第二級毒品甲基安非他命及
    第三級毒品K 他命予林揚逸之犯行，已堪認定。被告所辯及
    其上訴理由，揆諸上揭說明，顯不足採信。此外，本件原判
    決就被告上訴理由所執取捨亦已多所論述，及說明其憑以認
    定之依據，有如前述，經核與吾人日常生活經驗所得之定則
    亦無違背。是被告所執上訴理由，本院尚難採為被告有利認
    定之依據。是本件被告之上訴，為無理由，應予駁回。
據上論斷，應依刑事訴訟法第368 條，判決如主文。
本案經檢察官黃騰耀到庭執行職務。
中    華    民    國   100    年    11    月    30    日
                  刑事第十五庭  審判長法  官  沈宜生
                                      法  官  林明俊
                                      法  官  吳炳桂
以上正本證明與原本無異。
如不服本判決，應於收受送達後10日內向本院提出上訴書狀，其
未敘述上訴之理由者並得於提起上訴後10日內向本院補提理由書
（均須按他造當事人之人數附繕本）「切勿逕送上級法院」。
                                      書記官  劉育君
中    華    民    國   100    年    12    月    8     日
附錄：本案論罪科刑法條全文
毒品危害防制條例第4 條第2項、第3項：
製造、運輸、販賣第二級毒品者，處無期徒刑或7 年以上有期徒
刑，得併科新臺幣1 千萬元以下罰金。
製造、運輸、販賣第三級毒品者，處5 年以上有期徒刑，得併科
新臺幣7 百萬元以下罰金。
附表一：
┌──┬───────┬─────────────────────┐
│編號│ 被 訴 事 實  │    主                    文              │
├──┼───────┼─────────────────────┤
│ 一 │於99年5 月間某│廖志維販賣第二級毒品，處有期徒刑參年柒月，│
│    │日，販賣甲基安│扣案行動電話手機壹支（含門號0000000│
│    │非他命予林揚逸│四一二號之SIM 卡壹枚）、未扣案販賣第二級毒│
│    │。            │品所得新台幣伍佰元，沒收之，如全部或一部不│
│    │              │能沒收時，以其財產抵償之。                │
├──┼───────┼─────────────────────┤
│ 二 │於99年8 月間某│廖志維販賣第三級毒品，處有期徒刑貳年柒月，│
│    │日，販賣愷他命│扣案行動電話手機壹支（含門號0000000│
│    │予林揚逸。    │四一二號之SIM 卡壹枚）、未扣案販賣第三級毒│
│    │              │品所得新台幣壹仟貳佰元，沒收之，如全部或一│
│    │              │部不能沒收時，以其財產抵償之。            │
├──┼───────┼─────────────────────┤
│ 三 │於99年11月間某│廖志維販賣第三級毒品，處有期徒刑貳年柒月，│
│    │日，販賣愷他命│扣案行動電話手機壹支（含門號0000000│
│    │予林揚逸。    │四一二號之SIM 卡壹枚）、未扣案販賣第三級毒│
│    │              │品所得新台幣伍佰元，沒收之，如全部或一部不│
│    │              │能沒收時，以其財產抵償之。                │
├──┼───────┼─────────────────────┤
│ 四 │於99年12月間某│廖志維販賣第二級毒品，處有期徒刑參年柒月，│
│    │日，販賣甲基安│扣案行動電話手機壹支（含門號0000000│
│    │非他命予林揚逸│四一二號之SIM 卡壹枚）、未扣案販賣第二級毒│
│    │。            │品所得新台幣伍佰元，沒收之，如全部或一部不│
│    │              │能沒收時，以其財產抵償之。                │
└──┴───────┴─────────────────────┘
附表二：
(一)林揚逸部分：
┌─┬──────┬─┬───┬───┬──────────────┐
│編│日期時間    │連│監察:A│對方:B│ 談  話  內  容  譯  文     │
│號│            │絡│姓名及│姓名及│                            │
│  │            │方│電話號│電話號│                            │
│  │            │向│碼    │碼    │                            │
├─┼──────┼─┼───┼───┼──────────────┤
│1 │99/11/14    │←│廖志維│林揚逸│A：喂，怎樣？（閩南語）     │
│  │09：43：03- │  │091689│092693│B：你在幹什麼？（閩南語）   │
│  │09：43：59  │  │1412  │0916  │A：沒有啊... （閩南語）     │
│  │            │  │      │      │B：你跟誰？（閩南語）       │
│  │            │  │      │      │A ：啥？                    │
│  │            │  │      │      │B：你跟誰？（閩南語）       │
│  │            │  │      │      │A：... 怎樣？（閩南語）     │
│  │            │  │      │      │B：喔，沒有啊，看你還有沒有 │
│  │            │  │      │      │   要換的沒有？（閩南語）   │
│  │            │  │      │      │A：有啊                     │
│  │            │  │      │      │B：幹你娘，我如果沒有打給你 │
│  │            │  │      │      │   ，你也不會打給我，幹（閩 │
│  │            │  │      │      │   南語）                   │
│  │            │  │      │      │A：哪沒有，手機沒辦法打咩（ │
│  │            │  │      │      │   閩南語）                 │
│  │            │  │      │      │B：你... 啊最近怎樣？（閩南 │
│  │            │  │      │      │   語）                     │
│  │            │  │      │      │A：不爽啊，幹，ㄟ（閩南語） │
│  │            │  │      │      │B：怎樣，我ㄟ？（閩南語）   │
│  │            │  │      │      │A：你現在問看看你那邊有沒有 │
│  │            │  │      │      │   人要，我拿到一批速強的， │
│  │            │  │      │      │   不過東西很少，耶我拿不多 │
│  │            │  │      │      │   （閩南語）               │
│  │            │  │      │      │B：靠，現在喔？（閩南語）   │
│  │            │  │      │      │A：你看你那邊有沒有人要，500│
│  │            │  │      │      │   、500（閩南語）          │
│  │            │  │      │      │B：好啦，我晚一點打電話再聯 │
│  │            │  │      │      │   絡我（閩南語）           │
│  │            │  │      │      │A：東西速強的（閩南語）     │
│  │            │  │      │      │B：是喔，好啦，不然看怎樣， │
│  │            │  │      │      │   難過，我幫你聯絡看看（閩 │
│  │            │  │      │      │   南語）                   │
│  │            │  │      │      │A：嗯，BYE                  │
│  │            │  │      │      │B：吼                       │
│  │            │  │      │      │A：OK                       │
├─┼──────┼─┼───┼───┼──────────────┤
│2 │99/11/14    │←│廖志維│林揚逸│A：喂。                     │
│  │12：07：13- │  │091689│092693│B：喂你在哪？（閩南語）     │
│  │12：07：55  │  │1412  │0916  │A：土城啊，怎樣？（閩南語） │
│  │            │  │      │      │B：ㄟ，... 有打給你嗎？（閩 │
│  │            │  │      │      │   南語）                   │
│  │            │  │      │      │A：沒有啊（閩南語）         │
│  │            │  │      │      │B：是喔，那個誰，那個他那邊 │
│  │            │  │      │      │   的有人要十件褲子，看你現 │
│  │            │  │      │      │   在這裡有嗎？（閩南語）   │
│  │            │  │      │      │A：你說，再說一次（閩南語） │
│  │            │  │      │      │B：有人要十件褲子啦（閩南語 │
│  │            │  │      │      │    ）                      │
│  │            │  │      │      │A：啊他要拿多少？（閩南語） │
│  │            │  │      │      │B：十件啊（閩南語）         │
│  │            │  │      │      │A：十件，ㄣ... 我，你等一下 │
│  │            │  │      │      │   打給我（閩南語）         │
│  │            │  │      │      │B：幾分鐘（閩南語）         │
│  │            │  │      │      │A：三分鐘（閩南語）         │
│  │            │  │      │      │B：嗯                       │
│  │            │  │      │      │A：BYE                      │
├─┼──────┼─┼───┼───┼──────────────┤
│3 │99/11/14    │←│廖志維│林揚逸│A：喂。                     │
│  │12：15：59- │  │091689│092693│B：怎樣。                   │
│  │12：16：43  │  │1412  │0916  │A：... 褲子（閩南語）       │
│  │            │  │      │      │B：啥？                     │
│  │            │  │      │      │A：褲子沒有了（閩南語）     │
│  │            │  │      │      │B：褲子沒有了喔（閩南語）   │
│  │            │  │      │      │A：嘿啊。                   │
│  │            │  │      │      │B：是喔，那就算了。         │
│  │            │  │      │      │A：誰要的？（閩南語）       │
│  │            │  │      │      │B：就他們那邊的（閩南語）   │
│  │            │  │      │      │A：誰？                     │
│  │            │  │      │      │B：我朋友那邊的（閩南語）   │
│  │            │  │      │      │A：可以拿別種（閩南語）     │
│  │            │  │      │      │B：啥？                     │
│  │            │  │      │      │A：... 我就有啊（閩南語）   │
│  │            │  │      │      │B：我知道啊，幹，啊他就沒錢 │
│  │            │  │      │      │   啊（閩南語）             │
│  │            │  │      │      │A：啥？                     │
│  │            │  │      │      │B：他身上就沒錢啊（閩南語） │
│  │            │  │      │      │A：500 啊                   │
│  │            │  │      │      │B：你娘咧，幹，他是100都沒有│
│  │            │  │      │      │   00，我幫你問看看啦，吼（ │
│  │            │  │      │      │   閩南語）                 │
│  │            │  │      │      │A：沒錢還要吸K仔（閩南語）  │
│  │            │  │      │      │B：對，幹，我今天幫你問看看 │
│  │            │  │      │      │   看怎樣（閩南語）         │
│  │            │  │      │      │A：好（閩南語）             │
└─┴──────┴─┴───┴───┴──────────────┘
(二)林繼信部分：
┌─┬──────┬─┬───┬───┬──────────────┐
│編│日期時間    │連│監察:A│對方:B│ 談  話  內  容  譯  文     │
│號│            │絡│姓名及│姓名及│                            │
│  │            │方│電話號│電話號│                            │
│  │            │向│碼    │碼    │                            │
├─┼──────┼─┼───┼───┼──────────────┤
│1 │99/06/12    │←│廖志維│林繼信│B：喂。                     │
│  │08：05：11- │  │091689│093525│A：幹嘛？                   │
│  │08：06：04  │  │1412  │7805  │B：喂。                     │
│  │            │  │      │      │A：幹嘛？                   │
│  │            │  │      │      │B：你在哪裡？               │
│  │            │  │      │      │A：外面啊，怎樣？           │
│  │            │  │      │      │B：要回來了沒？             │
│  │            │  │      │      │A：還沒，怎麼了？           │
│  │            │  │      │      │B：什麼時候回來？           │
│  │            │  │      │      │A：你那有東西嗎？           │
│  │            │  │      │      │B：啥？                     │
│  │            │  │      │      │A：還有東西嗎？             │
│  │            │  │      │      │B：有啊，什麼時候回來？     │
│  │            │  │      │      │A：我講真的啦。             │
│  │            │  │      │      │B：真的咩。                 │
│  │            │  │      │      │A：硬的咧。                 │
│  │            │  │      │      │B：啊不然咧，軟的喔。       │
│  │            │  │      │      │A：還有嗎？                 │
│  │            │  │      │      │B：啊你什麼時候要回來？     │
│  │            │  │      │      │A：人家很想用啊。           │
│  │            │  │      │      │B：啊有啊。                 │
│  │            │  │      │      │A：在哪裡？                 │
│  │            │  │      │      │B：在你家。你現在在哪裡你跟 │
│  │            │  │      │      │   我講。                   │
│  │            │  │      │      │A：好我等一下會找你出來。   │
│  │            │  │      │      │B：你要去哪裡你跟我講。     │
│  │            │  │      │      │A：等一下找你們啦。         │
│  │            │  │      │      │B：好，你快一點，不然我不知 │
│  │            │  │      │      │   道要幹嘛，等下... 中午睡 │
│  │            │  │      │      │   著。                     │
│  │            │  │      │      │A：BYE BYE 啦，BYE BYE 。   │
├─┼──────┼─┼───┼───┼──────────────┤
│2 │99/08/31    │→│廖志維│林繼信│B：喂。                     │
│  │19：22：20- │  │091689│093525│A：喂，你在哪裡（閩南語）？ │
│  │19：23：18  │  │1412  │7805  │B：我在... 怎樣（閩南語）？ │
│  │            │  │      │      │A：我要拿五百（閩南語）。   │
│  │            │  │      │      │B：啥？                     │
│  │            │  │      │      │A：我要拿五百（閩南語）。   │
│  │            │  │      │      │B：我也沒有啊，我要去哪生（ │
│  │            │  │      │      │   閩南語）。               │
│  │            │  │      │      │B：你在哪裡（閩南語）？     │
│  │            │  │      │      │A：... 在... 「老仔」這裡（ │
│  │            │  │      │      │   閩南語）。               │
│  │            │  │      │      │B：啥？                     │
│  │            │  │      │      │A：剛過來找他...（閩南語）。│
│  │            │  │      │      │B：ㄟ，裡面喔？             │
│  │            │  │      │      │A：嘿啊...                  │
│  │            │  │      │      │B：啊他那裡沒有嗎？         │
│  │            │  │      │      │A：沒有啊（閩南語）。       │
│  │            │  │      │      │B：我這邊也沒有咧。         │
│  │            │  │      │      │A：好啦好啦好啦。           │
│  │            │  │      │      │B：好。喂。                 │
│  │            │  │      │      │A：喂。                     │
│  │            │  │      │      │B：不然就先這樣啦，吼（閩南 │
│  │            │  │      │      │   語）。                   │
└─┴──────┴─┴───┴───┴──────────────┘
(三)、龔琨富部分
┌─┬──────┬─┬───┬───┬──────────────┐
│編│日期時間    │連│監察:A│對方:B│ 談  話  內  容  譯  文     │
│號│            │絡│姓名及│姓名及│                            │
│  │            │方│電話號│電話號│                            │
│  │            │向│碼    │碼    │                            │
├─┼──────┼─┼───┼───┼──────────────┤
│1 │99/10/26    │←│廖志維│龔琨富│A：喂，幹嘛？               │
│  │17：23：11- │  │091689│098578│B：...                      │
│  │17：24：05  │  │1412  │3774  │A：喂。                     │
│  │            │  │      │      │B：...                      │
│  │            │  │      │      │A：嘿。                     │
│  │            │  │      │      │B：我在樓下。               │
│  │            │  │      │      │A：啊怎樣？                 │
│  │            │  │      │      │B：啥？                     │
│  │            │  │      │      │A：怎麼了？                 │
│  │            │  │      │      │B：你那有嗎？               │
│  │            │  │      │      │A：現在，等一下喔（向他人詢 │
│  │            │  │      │      │   問：你那裡還有嗎？答：...│
│  │            │  │      │      │   還有。問：多少？答：我只 │
│  │            │  │      │      │   剩500），喂。            │
│  │            │  │      │      │B：啥？                     │
│  │            │  │      │      │A：剩一點點而已耶。         │
│  │            │  │      │      │B：剩多少？                 │
│  │            │  │      │      │A：喂。                     │
│  │            │  │      │      │B：多少？                   │
│  │            │  │      │      │A：不然你晚一點再，再打電話 │
│  │            │  │      │      │   ，再過來好不好？         │
│  │            │  │      │      │B：剩多少？                 │
│  │            │  │      │      │A：沒有，我現在，現在剛好要 │
│  │            │  │      │      │   啊 。身上剩沒多少耶。    │
│  │            │  │      │      │B：沒關係啊。               │
│  │            │  │      │      │A：剩大概500 ，500 吧。     │
│  │            │  │      │      │B：啥？                     │
│  │            │  │      │      │A：500吧。                  │
│  │            │  │      │      │B：好，可以啊，可以啊。     │
│  │            │  │      │      │A：啊我等一下...            │
│  │            │  │      │      │B：你先下來。               │
│  │            │  │      │      │A：啥？                     │
│  │            │  │      │      │B：你先下來。               │
│  │            │  │      │      │A：好啦，BYE BYE 。         │
├─┼──────┼─┼───┼───┼──────────────┤
│2 │99/10/26    │←│廖志維│龔琨富│A：喂，怎樣（閩南語）？     │
│  │19：06：17- │  │091689│098578│B：你在哪？                 │
│  │19：07：03  │  │1412  │3774  │A：家裡，怎樣？             │
│  │            │  │      │      │B：啊你那怎樣了？           │
│  │            │  │      │      │A：還沒還沒，要再一下下。   │
│  │            │  │      │      │B：喔，跟那個，跟那個他有一 │
│  │            │  │      │      │   樣嗎？                   │
│  │            │  │      │      │A：啥？                     │
│  │            │  │      │      │B：跟那個剛剛有一樣嗎？     │
│  │            │  │      │      │A：不知道耶，怎麼了？       │
│  │            │  │      │      │B：喔...。                  │
│  │            │  │      │      │A：你想要一樣的喔？         │
│  │            │  │      │      │B：不要啦。                 │
│  │            │  │      │      │A：好。                     │
│  │            │  │      │      │B：剛剛那個很爛你知道嗎？   │
│  │            │  │      │      │A：嗯。                     │
│  │            │  │      │      │B：你知道吧？...            │
│  │            │  │      │      │A：啥？                     │
│  │            │  │      │      │B：很爛啊。                 │
│  │            │  │      │      │A：嗯。                     │
│  │            │  │      │      │B：對啊，那就換別的，吼。   │
│  │            │  │      │      │A：好。                     │
│  │            │  │      │      │B：好。                     │
├─┼──────┼─┼───┼───┼──────────────┤
│3 │99/10/27    │←│廖志維│龔琨富│A：喂，怎樣（閩南語）？     │
│  │04：05：12- │  │091689│098578│B：你還在那邊嗎（閩南語）？ │
│  │04：08：00  │  │1412  │3774  │A：啥？                     │
│  │            │  │      │      │B：你還在那邊嗎？           │
│  │            │  │      │      │A：對啊，嘿，怎樣（閩南語） │
│  │            │  │      │      │   ？                       │
│  │            │  │      │      │B：他他，那裡是怎麼算？     │
│  │            │  │      │      │A：什麼？                   │
│  │            │  │      │      │B：我說，那個不是你，你的就 │
│  │            │  │      │      │   對了。                   │
│  │            │  │      │      │A：不是我的啊。             │
│  │            │  │      │      │B：啊怎麼算？               │
│  │            │  │      │      │A：500 啊。                 │
│  │            │  │      │      │B：啥？                     │
│  │            │  │      │      │A：500啊。                  │
│  │            │  │      │      │B：你說什麼？               │
│  │            │  │      │      │A：500啊。                  │
│  │            │  │      │      │B：我知道，我說，怎麼算咧？ │
│  │            │  │      │      │A：什麼怎麼算？             │
│  │            │  │      │      │B：就是他，他都怎麼算？     │
│  │            │  │      │      │A：我不知道耶。             │
│  │            │  │      │      │B：你問一下。               │
│  │            │  │      │      │A：你，你是要問說算，算什麼 │
│  │            │  │      │      │   ？                       │
│  │            │  │      │      │B：啥？                     │
│  │            │  │      │      │A：算什麼？                 │
│  │            │  │      │      │B：他都怎麼算？             │
│  │            │  │      │      │A：你是說多少算多少還是怎麼 │
│  │            │  │      │      │   樣？                     │
│  │            │  │      │      │B：嗯。                     │
│  │            │  │      │      │A：等一下喔。（向他人詢問的 │
│  │            │  │      │      │   聲音）喂。               │
│  │            │  │      │      │B：嗯。                     │
│  │            │  │      │      │A：你說怎麼算是什麼意思？   │
│  │            │  │      │      │B：就... 半個他多少？       │
│  │            │  │      │      │A：啥？                     │
│  │            │  │      │      │B：半個他多少？             │
│  │            │  │      │      │A：有掛的還是不掛？         │
│  │            │  │      │      │B：什麼有掛沒掛？           │
│  │            │  │      │      │A：袋袋啊。                 │
│  │            │  │      │      │B：那當然沒掛。             │
│  │            │  │      │      │A：啥？                     │
│  │            │  │      │      │B：現在哪有人，沒掛啦。     │
│  │            │  │      │      │A：沒掛我問一下喔（向他人詢 │
│  │            │  │      │      │   問沒掛多少，12）。       │
│  │            │  │      │      │B：嗯，多少？               │
│  │            │  │      │      │A：啥？                     │
│  │            │  │      │      │B：多少？                   │
│  │            │  │      │      │A：12。                     │
│  │            │  │      │      │B：要12喔。                 │
│  │            │  │      │      │A：嗯。掛袋，10 。          │
│  │            │  │      │      │B：嗯，你叫他，你叫他，剛剛 │
│  │            │  │      │      │   那個都都都補...一千（閩南│
│  │            │  │      │      │   語）。                   │
│  │            │  │      │      │A：啥？                     │
│  │            │  │      │      │B：叫他都補（閩南語）。     │
│  │            │  │      │      │A：你說怎樣？               │
│  │            │  │      │      │B：啥？                     │
│  │            │  │      │      │A：你說怎樣？               │
│  │            │  │      │      │B：我說連剛剛那叫他都補到一 │
│  │            │  │      │      │   千啦。                   │
│  │            │  │      │      │A：剛剛那樣再補到一千，不懂 │
│  │            │  │      │      │   。                       │
│  │            │  │      │      │B：對啊，就補到一千啦。     │
│  │            │  │      │      │A：補到一千？               │
│  │            │  │      │      │B：對啊。                   │
│  │            │  │      │      │A：就是加剛剛那些補到一千？ │
│  │            │  │      │      │B：我說，再，再補到一千。   │
│  │            │  │      │      │A：再補，喔，等於說東西加起 │
│  │            │  │      │      │   來再一千塊？             │
│  │            │  │      │      │B：對。                     │
│  │            │  │      │      │A：再給你一千的東西還是？   │
│  │            │  │      │      │B：沒有啊，就都補到一千啊， │
│  │            │  │      │      │   就是拿一千，就是拿給你一 │
│  │            │  │      │      │   千就對了。               │
│  │            │  │      │      │A：嗯，你一分鐘後打來，BYE  │
│  │            │  │      │      │   BYE 。                   │
│  │            │  │      │      │B：啥？                     │
│  │            │  │      │      │A：你一分鐘後打來。         │
├─┼──────┼─┼───┼───┼──────────────┤
│4 │99/10/28    │←│廖志維│龔琨富│A：喂。                     │
│  │04：11：24- │  │091689│098578│B：嗯。                     │
│  │04：13：15  │  │1412  │377   │A：我朋友說要現金啦（閩南語 │
│  │            │  │      │      │    ）。                    │
│  │            │  │      │      │B：怎麼說（閩南語）？       │
│  │            │  │      │      │A：啥？                     │
│  │            │  │      │      │B：怎麼說（閩南語）？       │
│  │            │  │      │      │A：因為他跟你不熟啊（閩南語 │
│  │            │  │      │      │    ）。                    │
│  │            │  │      │      │B：對啦。啊你自己都沒有嗎（ │
│  │            │  │      │      │   閩南語）？               │
│  │            │  │      │      │A：啥？                     │
│  │            │  │      │      │B：你自己沒有嗎（閩南語）？ │
│  │            │  │      │      │A：我沒拿，還沒拿啊，晚一點 │
│  │            │  │      │      │   ，才要去拿（閩南語）。   │
│  │            │  │      │      │B：那是幾點（閩南語）。     │
│  │            │  │      │      │A：下午才去啊（閩南語）。   │
│  │            │  │      │      │B：靠么，我現在，好啦好啦好 │
│  │            │  │      │      │   啦 ，沒關係啦，對啊，對啊│
│  │            │  │      │      │   不然你朋友不熟，喂（閩南 │
│  │            │  │      │      │   語）。                   │
│  │            │  │      │      │A：喂。                     │
│  │            │  │      │      │B：對啊你朋友，好啦，不然沒 │
│  │            │  │      │      │   關係啦（閩南語）。       │
│  │            │  │      │      │A：嗯。                     │
│  │            │  │      │      │B：喂，喂。                 │
│  │            │  │      │      │A：喂，嘿。                 │
│  │            │  │      │      │B：對啊，不然我晚一點再打給 │
│  │            │  │      │      │   你（閩南語）。           │
│  │            │  │      │      │A：OK，好，BYE BYE 。       │
├─┼──────┼─┼───┼───┼──────────────┤
│5 │99/10/27    │←│廖志維│龔琨富│A：喂。                     │
│  │04：24：09- │  │091689│098578│B：怎麼樣？                 │
│  │04：26：22  │  │1412  │3774  │A：沒辦法，因為我朋友身上他 │
│  │            │  │      │      │   ...。                    │
│  │            │  │      │      │B：啥？                     │
│  │            │  │      │      │A：他身上沒什麼錢了。       │
│  │            │  │      │      │B：啥？                     │
│  │            │  │      │      │A：他身上沒什麼錢了。       │
│  │            │  │      │      │B：我瞭解，又不是不能處理啊 │
│  │            │  │      │      │   ，對啊（閩南語）。       │
│  │            │  │      │      │A：因為他口仔要用錢（閩南語 │
│  │            │  │      │      │   ）。                     │
│  │            │  │      │      │B：啥？                     │
│  │            │  │      │      │A：他口仔要用錢，對啊（閩南 │
│  │            │  │      │      │   語）。                   │
│  │            │  │      │      │B：瞭解，不然...來處理一下啦│
│  │            │  │      │      │   （閩南語）。             │
│  │            │  │      │      │A：啥？                     │
│  │            │  │      │      │B：不... 處理（閩南語）。   │
│  │            │  │      │      │A：不然你沒有，沒有那個嗎（ │
│  │            │  │      │      │   閩南語）？               │
│  │            │  │      │      │B：啥？                     │
│  │            │  │      │      │A：你，你不是錢放在家裡嗎（ │
│  │            │  │      │      │   閩南語）？               │
│  │            │  │      │      │B：啥米？                   │
│  │            │  │      │      │A：那怎麼不拿過來就好了（閩 │
│  │            │  │      │      │   南語）？                 │
│  │            │  │      │      │B：你說什麼（閩南語）？     │
│  │            │  │      │      │A：你不是回去家裡（閩南語） │
│  │            │  │      │      │   ？                       │
│  │            │  │      │      │B：就在我家外面啊，啊我馬子 │
│  │            │  │      │      │   在我房間啊（閩南語）。   │
│  │            │  │      │      │A：給他拿啊，小聲一點，不要 │
│  │            │  │      │      │   抓包就好了（閩南語）。   │
│  │            │  │      │      │B：沒有啦，不是這個問題啦， │
│  │            │  │      │      │   我這個，這個時間，他就會 │
│  │            │  │      │      │   覺得我搞鬼搞怪啊，你聽懂 │
│  │            │  │      │      │   我的意思嗎（閩南語）？   │
│  │            │  │      │      │A：嗯。                     │
│  │            │  │      │      │B：對啊（閩南語）。         │
│  │            │  │      │      │A：因為這不是我的，所以我也 │
│  │            │  │      │      │   沒辦法（閩南語）。       │
│  │            │  │      │      │B：喔，不然就跟他講一下啊（ │
│  │            │  │      │      │   閩南語）。               │
│  │            │  │      │      │A：他是很，機車的人，他給人 │
│  │            │  │      │      │   差已經是奇蹟了，你是頭一 │
│  │            │  │      │      │   個差他500 的。           │
│  │            │  │      │      │B：啥？                     │
│  │            │  │      │      │A：你是頭一個給他差的人（閩 │
│  │            │  │      │      │   南語）。                 │
│  │            │  │      │      │B：好啦，對啊，我不想再跑去 │
│  │            │  │      │      │   那... 我的... 那裡，叫我 │
│  │            │  │      │      │   不要那麼... （閩南語）。 │
│  │            │  │      │      │A：因為你是真正頭一個給他差 │
│  │            │  │      │      │   的人（閩南語）。         │
│  │            │  │      │      │B：好啦好啦好啦，沒關係啦， │
│  │            │  │      │      │   喂（閩南語）。           │
│  │            │  │      │      │A：嗯。                     │
│  │            │  │      │      │B：沒關係啦。               │
│  │            │  │      │      │A：啥？                     │
│  │            │  │      │      │B：我說沒關係啦，看怎樣打給 │
│  │            │  │      │      │   你好了。                 │
│  │            │  │      │      │A：好。                     │
└─┴──────┴─┴───┴───┴──────────────┘
(四)黃品心部分：
┌─┬──────┬─┬───┬───┬──────────────┐
│編│日期時間    │連│監察:A│對方:B│ 談  話  內  容  譯  文     │
│號│            │絡│姓名及│姓名及│                            │
│  │            │方│電話號│電話號│                            │
│  │            │向│碼    │碼    │                            │
├─┼──────┼─┼───┼───┼──────────────┤
│1 │99/11/17    │←│廖志維│黃品心│A：喂。                     │
│  │14：08：58- │  │091689│093969│B：喂。                     │
│  │14：10：34  │  │1412  │5222  │A：嘿，怎樣（閩南語）？     │
│  │            │  │      │      │B：你在哪裡（閩南語）？     │
│  │            │  │      │      │A：家裡啊（閩南語）。       │
│  │            │  │      │      │B：家裡喔，啊你上次跟我說的 │
│  │            │  │      │      │   那個你現在還有嗎（閩南語 │
│  │            │  │      │      │   ）？                     │
│  │            │  │      │      │A：有啊（閩南語）。         │
│  │            │  │      │      │B：有喔（閩南語）？         │
│  │            │  │      │      │A：嘿啊。                   │
│  │            │  │      │      │B：你有沒有工具？           │
│  │            │  │      │      │A：ㄟ，不過，喂。           │
│  │            │  │      │      │B：喂。                     │
│  │            │  │      │      │A：沒辦法馬上啊（閩南語）。 │
│  │            │  │      │      │B：為什麼（閩南語）？       │
│  │            │  │      │      │A：我要打給別人一下（閩南語 │
│  │            │  │      │      │   ）。                     │
│  │            │  │      │      │B：還要打給別人喔（閩南語） │
│  │            │  │      │      │   ？                       │
│  │            │  │      │      │A：對啊，啊就買這樣而已，附 │
│  │            │  │      │      │   近吧，很近（閩南語）。   │
│  │            │  │      │      │B：你有很多嗎（閩南語）？   │
│  │            │  │      │      │A：怎樣（閩南語）？         │
│  │            │  │      │      │B：有很好的嗎（閩南語）？   │
│  │            │  │      │      │A：普普吧（閩南語）。       │
│  │            │  │      │      │B：普通喔（閩南語）。       │
│  │            │  │      │      │A：嗯。                     │
│  │            │  │      │      │B：是喔（閩南語）。         │
│  │            │  │      │      │A：你是說我朋友還是（閩南語 │
│  │            │  │      │      │   ）？                     │
│  │            │  │      │      │B：你要打給他的那個人（閩南 │
│  │            │  │      │      │   語）。                   │
│  │            │  │      │      │A：嘿啊。                   │
│  │            │  │      │      │B：有很好的嗎（閩南語）？   │
│  │            │  │      │      │A：算不錯（閩南語）。       │
│  │            │  │      │      │B：是喔。                   │
│  │            │  │      │      │A：對啊，跟我作夥的哪一個不 │
│  │            │  │      │      │   好的，你說嘛（閩南語）？ │
│  │            │  │      │      │B：對啦... （閩南語）。     │
│  │            │  │      │      │B：啊你你，啊星期六打給你可 │
│  │            │  │      │      │   以嗎（閩南語）？         │
│  │            │  │      │      │A：可以啊（閩南語）。       │
│  │            │  │      │      │B：可以喔（閩南語）。       │
│  │            │  │      │      │A：嘿。                     │
│  │            │  │      │      │B：啊去找你，要把工具拿給我 │
│  │            │  │      │      │   喔（閩南語）。           │
│  │            │  │      │      │A：OK 。                    │
│  │            │  │      │      │B：我在我家樓下等你...（閩南│
│  │            │  │      │      │   語）。                   │
│  │            │  │      │      │A：星期六嗎（閩南語）？     │
│  │            │  │      │      │B：嘿啊。                   │
│  │            │  │      │      │A：好啊（閩南語）。         │
│  │            │  │      │      │B：... （聽不清楚）         │
│  │            │  │      │      │A：好（閩南語）。           │
│  │            │  │      │      │B：好，快點喔，我在我家樓下 │
│  │            │  │      │      │   喔（閩南語）。           │
│  │            │  │      │      │A：現在嗎（閩南語）？       │
│  │            │  │      │      │B：嘿啊（閩南語）。         │
│  │            │  │      │      │A：啊不是星期六（閩南語）？ │
│  │            │  │      │      │B：啥？                     │
│  │            │  │      │      │A：你不是說星期六（閩南語） │
│  │            │  │      │      │   ？                       │
│  │            │  │      │      │B：我是說星期六MONEY 再拿給 │
│  │            │  │      │      │   你（閩南語）。           │
│  │            │  │      │      │A：嗯，我打電話（閩南語）。 │
│  │            │  │      │      │B：好啦（閩南語）。         │
│  │            │  │      │      │A：你五分鐘再打給我吧（閩南 │
│  │            │  │      │      │   語）。                   │
│  │            │  │      │      │B：好啦（閩南語）。         │
│  │            │  │      │      │A：嗯，BYE BYE。            │
│  │            │  │      │      │B：嗯。                     │
├─┼──────┼─┼───┼───┼──────────────┤
│2 │99/11/17    │←│廖志維│黃品心│A：喂，還沒有這麼快喔（閩南 │
│  │14：15：21- │  │091689│093969│   語）。                   │
│  │14：16：50  │  │1412  │5222  │B：啥（閩南語）？           │
│  │            │  │      │      │A：還沒，人晚一點才會回來， │
│  │            │  │      │      │   等一下才會回來（閩南語） │
│  │            │  │      │      │   。                       │
│  │            │  │      │      │B：是喔（閩南語）。         │
│  │            │  │      │      │A：嘿啊，不然回來我再打給你 │
│  │            │  │      │      │   （閩南語）。             │
│  │            │  │      │      │B：ㄨㄚˊ，那現在這樣不就沒 │
│  │            │  │      │      │   有了（閩南語）。         │
│  │            │  │      │      │A：...                      │
│  │            │  │      │      │B：是喔（閩南語）。         │
│  │            │  │      │      │A：... 我改邪歸正啦（閩南語 │
│  │            │  │      │      │   ）。                     │
│  │            │  │      │      │B：啥？                     │
│  │            │  │      │      │A：我要改邪歸正啦，哈哈。   │
│  │            │  │      │      │B：真的還假的（閩南語）？   │
│  │            │  │      │      │A：哈哈，你想咧（閩南語）？ │
│  │            │  │      │      │B：啥？                     │
│  │            │  │      │      │A：你想咧（閩南語）？       │
│  │            │  │      │      │B：哪有可能（閩南語）。     │
│  │            │  │      │      │A：哈哈哈哈。               │
│  │            │  │      │      │B：那現在要怎麼辦（閩南語） │
│  │            │  │      │      │   ？                       │
│  │            │  │      │      │A：我等一下打給你，我等...回│
│  │            │  │      │      │   來我再打給你，要快點喔（ │
│  │            │  │      │      │   閩南語）。               │
│  │            │  │      │      │B：是喔，因為我三點有事情啊 │
│  │            │  │      │      │   （閩南語）。             │
│  │            │  │      │      │A：嗯，應該是來得及吧（閩南 │
│  │            │  │      │      │   語）。                   │
│  │            │  │      │      │B：真的還假的（閩南語）？   │
│  │            │  │      │      │A：不確定（閩南語）。       │
│  │            │  │      │      │B：不確定喔（閩南語）。     │
│  │            │  │      │      │A：不然你要等明天（閩南語） │
│  │            │  │      │      │   ？                       │
│  │            │  │      │      │B：啥？                     │
│  │            │  │      │      │A：不然晚一點啊（閩南語）。 │
│  │            │  │      │      │B：我就快要睡著了（閩南語） │
│  │            │  │      │      │   。                       │
│  │            │  │      │      │A：OK的，就撐這麼久了是不是 │
│  │            │  │      │      │   。                       │
│  │            │  │      │      │B：還好啦，花花的啦，哈哈， │
│  │            │  │      │      │   好啦，我晚一點再打給你。 │
│  │            │  │      │      │A：好啊。                   │
│  │            │  │      │      │B：好啦。                   │
│  │            │  │      │      │A：嗯，BYE BYE。            │
│  │            │  │      │      │B：BYE BYE。                │
├─┼──────┼─┼───┼───┼──────────────┤
│3 │99/11/17    │←│廖志維│黃品心│A：喂。                     │
│  │14：49：23- │  │091689│093969│B：你朋友回來了嗎（閩南語） │
│  │14：49：57  │  │1412  │5222  │   ？                       │
│  │            │  │      │      │A：還沒還沒（閩南語）。     │
│  │            │  │      │      │B：幹你娘，他還沒回來（閩南 │
│  │            │  │      │      │   語）。                   │
│  │            │  │      │      │A：嘿啊。（背景女聲：我要去 │
│  │            │  │      │      │   洗澡了哎喲，等一下要叫瓦 │
│  │            │  │      │      │   斯）。                   │
│  │            │  │      │      │B：我要去洗澡了。           │
│  │            │  │      │      │A：嗯。                     │
│  │            │  │      │      │B：啥？                     │
│  │            │  │      │      │A：那我先去忙，你等一下，晚 │
│  │            │  │      │      │   一點再打（閩南語）。     │
│  │            │  │      │      │B：好啦，好啦。             │
│  │            │  │      │      │A：BYE BYE BYE BYE。        │
├─┼──────┼─┼───┼───┼──────────────┤
│4 │99/11/19    │←│廖志維│黃品心│B：ㄟ，那你幫我送那個過來好 │
│  │01：07：04- │  │091689│093969│   不好？                   │
│  │01：07：51  │  │1412  │5222  │A：嗯？                     │
│  │            │  │      │      │B：我東西就好了，不用工具啦 │
│  │            │  │      │      │   。                       │
│  │            │  │      │      │A：多少？                   │
│  │            │  │      │      │B：1啊。                    │
│  │            │  │      │      │A：1是什麼的1？             │
│  │            │  │      │      │B：啥？                     │
│  │            │  │      │      │A：什麼的1？                │
│  │            │  │      │      │B：你想咧？                 │
│  │            │  │      │      │A：看你啊，1 個還是1 張？   │
│  │            │  │      │      │B：1 張。                   │
│  │            │  │      │      │A：啥？                     │
│  │            │  │      │      │B：張。                     │
│  │            │  │      │      │A：張吼。                   │
│  │            │  │      │      │B：張先生啦，哈哈。         │
│  │            │  │      │      │A：好我。                   │
│  │            │  │      │      │B：你本人嗎？               │
│  │            │  │      │      │A：對，你十分鐘以內打給我。 │
│  │            │  │      │      │B：我在我家樓下等你喔。     │
│  │            │  │      │      │A：十分鐘以內，十分鐘後。   │
│  │            │  │      │      │B：打給你喔？               │
│  │            │  │      │      │A：對。                     │
│  │            │  │      │      │B：好啦好啦。               │
│  │            │  │      │      │A：BYE BYE。                │
│  │            │  │      │      │B：BYE BYE。                │
├─┼──────┼─┼───┼───┼──────────────┤
│5 │99/11/19    │←│廖志維│黃品心│A：喂。                     │
│  │01：20：05- │  │091689│093969│B：怎樣？                   │
│  │01：20：28  │  │1412  │5222  │A：我十分鐘後到你那。       │
│  │            │  │      │      │B：啥？                     │
│  │            │  │      │      │A：我十分鐘後，十分鐘以內到 │
│  │            │  │      │      │   。                       │
│  │            │  │      │      │B：你要拿過來嗎？           │
│  │            │  │      │      │A：對啊。                   │
│  │            │  │      │      │B：好啦好啦。               │
│  │            │  │      │      │A：好，BYE BYE 。           │
│  │            │  │      │      │B：BYE BYE 。               │
├─┼──────┼─┼───┼───┼──────────────┤
│6 │99/11/19    │←│廖志維│黃品心│A：喂，快到了（閩南語）。   │
│  │01：34：29- │  │091689│093969│B：好啊（閩南語）。         │
│  │01：34：52  │  │1412  │5222  │                            │
├─┼──────┼─┼───┼───┼──────────────┤
│7 │99/11/28    │←│廖志維│黃品心│A：喂，怎麼了？             │
│  │23：30：14- │  │091689│093969│B：你在哪裡？               │
│  │23：31：11  │  │1412  │5222  │A：我在外面啊。             │
│  │            │  │      │      │B：上次我那個朋友啊。       │
│  │            │  │      │      │A：嗯。                     │
│  │            │  │      │      │B：對，他還要啊。           │
│  │            │  │      │      │A：他要多少？               │
│  │            │  │      │      │B：1 ，1 ，跟上次一樣啊。   │
│  │            │  │      │      │A：一張，啊他在哪裡？       │
│  │            │  │      │      │B：他等一下會過來我家啊。   │
│  │            │  │      │      │A：大概多久？               │
│  │            │  │      │      │B：我不知道，他從新莊回來， │
│  │            │  │      │      │   他到我家我再打給你。     │
│  │            │  │      │      │A：好啊好啊好啊，那我先去幫 │
│  │            │  │      │      │   你拿。                   │
│  │            │  │      │      │B：好啊。                   │
│  │            │  │      │      │A：好，BYE BYE。            │
│  │            │  │      │      │B：嗯。                     │
├─┼──────┼─┼───┼───┼──────────────┤
│8 │99/11/28    │←│廖志維│黃品心│B：在哪裡？                 │
│  │23：55：12- │  │091689│093969│A：土城。                   │
│  │23：55：35  │  │1412  │5222  │B：我在我家樓下等你吼。     │
│  │            │  │      │      │A：啊你朋友咧？             │
│  │            │  │      │      │B：也在啊。                 │
│  │            │  │      │      │A：喔，好，BYE BYE 。       │
│  │            │  │      │      │B：幫我，幫我買一罐十塊的飲 │
│  │            │  │      │      │   料。                     │
│  │            │  │      │      │A：ㄜ，好。                 │
│  │            │  │      │      │B：好，嗯，BYE。            │
├─┼──────┼─┼───┼───┼──────────────┤
│9 │99/11/29    │←│廖志維│黃品心│B：喂。                     │
│  │03：38：36- │  │091689│093969│A：要怎樣（閩南語）？       │
│  │03：39：37  │  │1412  │5222  │B：我問你喔？               │
│  │            │  │      │      │A：嘿。                     │
│  │            │  │      │      │B：你現在有有一個嘛？       │
│  │            │  │      │      │A：你要拿喔？               │
│  │            │  │      │      │B：沒有，我朋友要的啦。     │
│  │            │  │      │      │A：等一下下好不好？         │
│  │            │  │      │      │B：你要等很久嗎？           │
│  │            │  │      │      │A：不會吧，很快就好了。     │
│  │            │  │      │      │B：好，啊一個多少？         │
│  │            │  │      │      │A：你開啊，給你開啊。       │
│  │            │  │      │      │B：啥？                     │
│  │            │  │      │      │A：你開多少？               │
│  │            │  │      │      │B：我不知道，你開，你的是多 │
│  │            │  │      │      │   少？                     │
│  │            │  │      │      │A：你們開啊。               │
│  │            │  │      │      │B：因為我，剛剛是，因為我剛 │
│  │            │  │      │      │   剛打給你，你沒接嘛       │
│  │            │  │      │      │A：嗯。                     │
│  │            │  │      │      │B：啊我問別人，別人是跟我說2│
│  │            │  │      │      │    3 ，可是我跟我朋友說2 。│
│  │            │  │      │      │A：嗯。                     │
│  │            │  │      │      │B：對啊。                   │
│  │            │  │      │      │A：好，我等一下打給你。     │
│  │            │  │      │      │B：好好好。                 │
│  │            │  │      │      │A：BYE BYE。                │
├─┼──────┼─┼───┼───┼──────────────┤
│10│99/11/29    │←│廖志維│黃品心│A：喂。                     │
│  │03：53：19- │  │091689│093969│B：怎麼了嗎？               │
│  │03：54：02  │  │1412  │5222  │A：沒有啊，怎麼了？         │
│  │            │  │      │      │B：OK了嗎？                 │
│  │            │  │      │      │A：還沒啊，你再打給我。     │
│  │            │  │      │      │B：還會很久嗎？             │
│  │            │  │      │      │A：不會吧。                 │
│  │            │  │      │      │B：不會，因為那個人，那女的 │
│  │            │  │      │      │   在等啊。                 │
│  │            │  │      │      │A：喔喔喔。                 │
│  │            │  │      │      │B：對啊。                   │
│  │            │  │      │      │B：大概還要多久？ㄏㄚˊ？   │
│  │            │  │      │      │A：嗯，我不知道耶，很快吧。 │
│  │            │  │      │      │B：很快，好啦，不然你有了你 │
│  │            │  │      │      │   再打給我。               │
│  │            │  │      │      │A：好。                     │
│  │            │  │      │      │B：好。                     │
├─┼──────┼─┼───┼───┼──────────────┤
│11│99/11/29    │←│廖志維│黃品心│A：要怎樣（閩南語）？       │
│  │05：59：13- │  │091689│093969│B：他應該沒有要了吧，因為他 │
│  │05：59：23  │  │1412  │5222  │   沒打給我。               │
│  │            │  │      │      │A：OK好，BYE BYE。          │
│  │            │  │      │      │B：BYE BYE。                │
├─┼──────┼─┼───┼───┼──────────────┤
│12│99/12/05    │←│廖志維│黃品心│B：喂，在忙嗎？             │
│  │23：09：40- │  │091689│093969│A：沒有，在家啊。           │
│  │23：10：47  │  │1412  │5222  │B：你打給我上次，就是在我家 │
│  │            │  │      │      │   樓下那個朋友好不好？     │
│  │            │  │      │      │A：你打啊。                 │
│  │            │  │      │      │B：因為我我我... 我在家裡啊 │
│  │            │  │      │      │   。                       │
│  │            │  │      │      │A：嗯。                     │
│  │            │  │      │      │B：啊他現在需要啊。         │
│  │            │  │      │      │A：啊他在哪裡？             │
│  │            │  │      │      │B：他應該是，不知道耶，他可 │
│  │            │  │      │      │   以去，應該可以來土城吧， │
│  │            │  │      │      │   你再跟他約土城。         │
│  │            │  │      │      │A：是喔。                   │
│  │            │  │      │      │B：對啊。                   │
│  │            │  │      │      │A：好啊好啊好啊。           │
│  │            │  │      │      │B：你等一下我給你電話喔。   │
│  │            │  │      │      │A：OK。                     │
│  │            │  │      │      │B：0970。                   │
│  │            │  │      │      │A：0970嗯。                 │
│  │            │  │      │      │B：698。                    │
│  │            │  │      │      │A：698。                    │
│  │            │  │      │      │B：129。                    │
│  │            │  │      │      │A：好，BYE BYE。            │
├─┼──────┼─┼───┼───┼──────────────┤
│13│99/12/05    │→│廖志維│黃品心│A：喂。                     │
│  │23：11：08- │  │091689│友人  │B：喂。                     │
│  │23：11：40  │  │1412  │097069│A：ㄟ我品心他朋友。         │
│  │            │  │      │8129  │B：我知道，啊你那裡有一張嗎 │
│  │            │  │      │      │   ？                       │
│  │            │  │      │      │A：有啊。                   │
│  │            │  │      │      │B：啊我要在哪邊等你？       │
│  │            │  │      │      │A：嗯，你在哪裡？           │
│  │            │  │      │      │B：我，在樹林耶。           │
│  │            │  │      │      │A：嗯，你有辦法來土城嗎？   │
│  │            │  │      │      │B：可以啊，土城哪裡？       │
│  │            │  │      │      │A：都可以啊。               │
│  │            │  │      │      │B：那約在那個，品心他家那外 │
│  │            │  │      │      │   面那裡？                 │
│  │            │  │      │      │A：OK啊。                   │
│  │            │  │      │      │B：好好好，我到了打給你。   │
│  │            │  │      │      │A：嗯。                     │
│  │            │  │      │      │B：好好，BYE BYE 。         │
│  │            │  │      │      │A：BYE。                    │
├─┼──────┼─┼───┼───┼──────────────┤
│14│99/12/05    │←│廖志維│黃品心│A：喂。                     │
│  │23：30：45- │  │091689│友人  │B：我在中國信託。           │
│  │23：31：16  │  │1412  │097069│A：好，等我一下喔，好，BYE  │
│  │            │  │      │8129  │   BYE 。                   │
├─┼──────┼─┼───┼───┼──────────────┤
│15│99/12/05    │→│廖志維│黃品心│B：喂。                     │
│  │23：41：55- │  │091689│友人  │A：喂。                     │
│  │23：42：42  │  │1412  │097069│B：ㄜ。                     │
│  │            │  │      │8129  │A：你是在那個銀行那邊嘛對不 │
│  │            │  │      │      │   對？                     │
│  │            │  │      │      │B：中國信託啊。             │
│  │            │  │      │      │A：喂。                     │
│  │            │  │      │      │B：喂。                     │
│  │            │  │      │      │A：那邊不是有巷子？         │
│  │            │  │      │      │B：ㄜ。                     │
│  │            │  │      │      │A：你往前面騎一點點。       │
│  │            │  │      │      │B：騎一點點喔？             │
│  │            │  │      │      │A：對。然後你不是會看到一個 │
│  │            │  │      │      │   ，你有看到一個社區嗎？   │
│  │            │  │      │      │B：啥？                     │
│  │            │  │      │      │A：你有看到社區嗎？         │
│  │            │  │      │      │B：等一下喔。（機車聲）喔， │
│  │            │  │      │      │   有啊。                   │
│  │            │  │      │      │A：對，然後，在那邊等我一下 │
│  │            │  │      │      │   。                       │
│  │            │  │      │      │B：好好好。                 │
├─┼──────┼─┼───┼───┼──────────────┤
│16│99/12/05    │→│廖志維│黃品心│B：喂。                     │
│  │23：46：32- │  │091689│友人  │A：你有看到嗎？             │
│  │23：46：44  │  │1412  │097069│B：看到什麼？               │
│  │            │  │      │8129  │A：一區（聽不清楚）。       │
│  │            │  │      │      │B：啥？有啊。               │
│  │            │  │      │      │A：一區，往裡面走。         │
│  │            │  │      │      │B：往裡面走？               │
│  │            │  │      │      │A：對啊，我現在下去。       │
│  │            │  │      │      │B：好啊，好啊。             │
├─┼──────┼─┼───┼───┼──────────────┤
│17│99/12/05    │→│廖志維│黃品心│B：喂。                     │
│  │23：47：24- │  │091689│友人  │A：你在社區門口等我好了，BYE│
│  │23：47：30  │  │1412  │097069│   BYE。                    │
│  │            │  │      │8129  │B：好。                     │
│  │            │  │      │      │A：等我一分鐘。             │
└─┴──────┴─┴───┴───┴──────────────┘